【裁判字號】    95,訴,2499
【裁判日期】    951026
【裁判案由】    偽造文書等
【裁判全文】
臺灣臺中地方法院刑事判決              95年度訴字第2499號
公  訴  人  臺灣臺中地方法院檢察署檢察官
被      告  丙○○
上列被告因偽造文書等案件，經檢察官提起公訴（95年度偵字第
5587、 16306號），本院合議庭裁定由受命法官獨任行簡式審判
程序，判決如下：
    主  文
丙○○連續踰越安全設備竊盜，處有期徒刑拾月；又收受贓物，
處有期徒刑參月；又偽造署押，足以生損害於公眾及他人，處有
期徒刑貳月，如附表所示偽造之「周傑倫」署押均沒收。應執行
有期徒刑壹年貳月，如附表所示偽造之「周傑倫」署押均沒收。
    犯罪事實
一、丙○○基於意圖為自己不法之所有之概括犯意，先於民國95
    年1月6日下午4、5時許，自其位於臺中市○○區○○路新平
    巷37號4樓之2之租屋處，將氣窗打開，攀爬進入大樓天井，
    再自天井處，攀爬至同棟37號5樓之2之己○○租屋處外，利
    用己○○不在屋內之際，將己○○租屋處之氣窗打開，攀爬
    入內，先將己○○屋內之大門反鎖，以阻止己○○突然返回
    ，再以徒手之方式，竊得己○○所有合計價值約新臺幣（下
    同）1萬元之電腦1臺（含電腦主機與17吋液晶螢幕各 1只）
    、女用手錶4只後，仍循原路返回其租屋處。其另於95年1月
    10日下午5、6時許日間時分（檢察官起訴意旨認丙○○侵入
    乙○○住宅之時間為晚上10時30分許，尚有差異），以同一
    踰越氣窗攀爬入內之方式，利用同棟住戶乙○○、丁○○不
    在屋內之際，侵入乙○○位於33號4樓之9及丁○○位於33號
    5 樓之10之租屋處，分別竊得屬於乙○○所有之全新長袖休
    閒服 1件、零錢200元及丁○○所有合計價值約1萬元之電腦
    主機與MP3各1臺、香水1瓶、零錢500元。嗣因員警據報後，
    於乙○○租屋處之氣窗上，採集得丙○○之左食指指紋，而
    循線查悉上情。
二、丙○○另基於收受贓物之故意，明知綽號「小黑」之不詳姓
    名年籍成年男子（「傅」先生；為丙○○於工地工作認識之
    友人），於95年7月21日下午6時許，在臺中市西屯區逢甲大
    學附近某「7-11便利超商」交予其之現金4600元、舊式身分
    證2張（分別為庚○○、甲○○所有）、健保卡1張（庚○○
    所有）、信用卡 8張（分別為萬泰、中華、富邦、荷蘭、台
    新、玉山、第一及慶豐商業銀行所發行）、現金卡 4張（其
    中2張為中華商業銀行所發行，另2張分別為萬泰及華南商業
    銀行所發行）、皮夾與鑰匙包各 1個，為「小黑」行竊所得
    之贓物（實際上係「小黑」於95年7月21日下午5時許前某時
    ，在庚○○與妻子甲○○位於臺中市北屯區虎一巷51號 5樓
    之租屋處行竊而得，庚○○另損失DVD放影機與數位相機各1
    臺、汽車鑰匙3支，合計全部損失約為4萬元），仍予以收受
    ，而允諾而盜刷或提領得現金後，與「小黑」朋分花用。嗣
    因丙○○於95年7月21日晚上8時30分許，騎乘未懸掛車牌之
    機車，行經臺中市○○路○段254號前，為執行勤務之警員卓
    靈春、林志勳發覺可疑，上前盤查，而於丙○○身上發覺上
    開庚○○與甲○○之證件，而查悉上情（扣案之現金、舊式
    身分證、健保卡、信用卡、現金卡、皮夾、鑰匙包等物，均
    經發還庚○○）。
三、惟丙○○於因前開二、之案件經逮捕後，未肯配合警詢、告
    知年籍資料，除於臺中市警察局第四分局南屯派出所內以頭
    撞牆、穢語咆哮外，並基於偽造署押之犯意，於95年 7月21
    日晚上10時30分許至10時45分間之警詢筆錄上，接續偽簽「
    周傑倫」之署名2枚並捺用指印5枚（含騎縫處），以此方式
    ，偽造「周傑倫」之署押，足以生損害於臺中市警察局第四
    分局南屯派出所員警司法警察職權之行使與犯罪調查之正確
    性及實際上名為「周傑倫」者本人。嗣因臺中市警察局第四
    分局員警於翌日將其帶往臺中市警察局刑事鑑識課採集其活
    體指紋掃瞄後，始知其真實身分為丙○○。
四、案經臺中市警察局第五分局、第四分局報告臺灣臺中地方法
    院檢察署檢察官偵查起訴，本院改由受命法官獨任行簡式審
    判程序。
    理  由
一、上開犯罪事實，業據被告丙○○坦承不諱，核與證人己○○
    、乙○○、丁○○、庚○○分別於警詢（己○○、乙○○、
    丁○○、庚○○）或檢察事務官詢問中（己○○與丁○○）
    證述之意旨相符；此外，復有內政部警政署刑事警察局95年
    2月7日刑紋字第 0950015149號鑑驗書1份（附於臺中市警察
    局第五分局警詢卷中）、證人己○○、乙○○與丁○○分別
    繪製之現場圖各 1紙（均附於95年度偵字第5587號卷內）、
    臺中市警察局第四分局南屯派出所警員林志勳之職務報告書
    、該載有偽造「周傑倫」署名與捺印之警詢筆錄 1份、臺中
    市警察局第四分局南屯派出所搜索扣押筆錄、扣押物品目錄
    表各1份、贓物認領保管單1紙（具領人：庚○○）分別附卷
    可稽，是核被告之自白尚與事實相符。本件事證明確，被告
    犯行堪以認定。
二、核被告丙○○如犯罪事實欄一部分所為，係犯刑法第 321條
    第1項第2款之踰越安全設備竊盜罪，如犯罪事實欄二部分所
    為，係犯刑法第349條第1項之收受贓物罪，如犯罪事實欄三
    部分所為，係犯刑法第217條第1項之偽造署押罪。檢察官起
    訴意旨雖認被告侵入被害人乙○○住宅行竊之時間點為晚上
    10時30分許，而認被告該次竊盜所為，同時具備刑法第 321
    條第1項第1款「夜間侵入住宅」之加重要件（起訴書引敘法
    條略有錯誤），惟其此部分所認，無非係依據被害人乙○○
    於警詢中陳述之發覺遭竊時間點。然被告行竊之時間點，固
    應在被害人發覺遭竊之時間點前，惟究在之前何時？日間或
    夜間？則乏其他積極證據資料以資佐證。被告陳述其係利用
    傍晚時分、推測被害人尚在外工作之時，侵入被害人之住處
    行竊，衡諸一般俗稱「闖空門」之竊案發生時間點，尚無必
    然不可採之處，爰採其自白以為認定事實之依據。又依被害
    人己○○、乙○○與丁○○警詢或檢察事務官詢問中之陳述
    ，雖就被告侵入住宅部分，是否提出告訴或撤回告訴未臻明
    瞭，然最高法院27年上字第1887號判例既認：「毀越門扇而
    入室行竊，其越入行為即屬侵入住宅，已結合於所犯加重竊
    盜之罪質中，無更行構成侵入住宅罪之理」，本院即無就此
    部分再加認定之必要。再公訴意旨雖認被告如犯罪事實欄三
    部分所為之行為，係成立刑法第216條、第210條之行使偽造
    私文書罪，然此要與最高法院現行之見解不同（參最高法院
    92年度台非字第48號判決之見解），惟其起訴之基本事實既
    屬同一，爰變更其起訴法條，改依刑法第217條第1項之偽造
    署押罪論處（已踐行罪名變更之告知程序）。另依其偽簽「
    周傑倫」署名2枚與捺用指印5枚之時間密接、地點相同，又
    係附著於相同乙份警詢筆錄上，自應認定其係基於同一偽造
    署押犯意之接續行為，為接續犯。最後，被告於為如犯罪事
    實欄一所載之 3次竊盜行為後，刑法第56條關於連續犯之規
    定（即：連續數行為而犯同一之罪名者，以一罪論。但得加
    重其刑至二分之一）業經刪除，並自95年7月1日起施行。比
    較新舊法之規定，被告之 3次竊盜行為，既具有時間緊接、
    方法相同，又係觸犯構成要件相同罪名之情形，顯係基於概
    括犯意反覆為之，於舊法之情形下，原應論以一連續踰越安
    全設備竊盜罪，並依法加重其刑，惟以加重至二分之一為限
    ；然於新法之情形下，上開各次之竊盜行為均應獨立成罪，
    再依刑法第51條第 5款之規定，於各刑中之最長期以上，各
    刑合併之刑期以下，定其應執行刑。比較新舊法規定之結果
    ，修正後之新法，並無更有利於被告之情形存在，自應依刑
    法第2條第1項前段之規定，適用被告行為時之法律即修正前
    刑法第56條之規定，認定被告前開 3次竊盜行為成立連續犯
    ，並依法加重其刑。又檢察官雖僅就被告侵入被害人乙○○
    住宅行竊之犯行加以起訴，然被告未經起訴之侵入被害人己○○、丁○○住宅行竊之犯行部分，既與前開業經起訴之部
    分，具有連續犯之裁判上一罪關係，為起訴效力所及，本於
    審判不可分之原則，本院自應併予審理。至其所犯上開連續
    踰越安全設備竊盜、收受贓物、偽造署押 3罪間，則犯意各
    別，罪名不同，應予分論併罰。爰審酌被告行竊之次數與手
    段、竊得之財物與收受贓物之價值、收受贓物之發還情形、
    其查獲後之態度欠佳，且係至本院審理中始坦承犯行，惟依
    其於本院審理中供述之態度與坦承除起訴事實以外另 2次竊
    盜犯行之情形，尚稱初見悔意，及已與被害人乙○○及丁○○當庭或庭外達成和解（有本院審判筆錄及被告提出之和解
    書 1份可稽），另被害人己○○及庚○○、甲○○部分，則
    尚未達成和解等一切情狀，予以分別量處如主文所示之刑，
    並定其應執行刑，以示懲儆。另如附表所示之偽造「周傑倫
    」署押，則應依刑法第219條之規定宣告沒收，併此敘明。
據上論斷，應依刑事訴訟法第 273條之1第1項、第299條第1項前
段、第300條，刑法第321條第1項第2款、第349條第 1項、第217
條第 1項、第219條、第51條第5款、第2條第1項前段、（修正前
）第56條，刑法施行法第1條之1第1項、第2項前段，判決如主文
。
本案經檢察官戊○○到庭執行職務。
中    華    民    國    95    年    10    月    26    日
                  臺灣臺中地方法院刑事第六庭
                          法  官  鄧  敏  雄
上正本證明與原本無異
如不服本判決，應於送達後十日內向本院提出上訴狀（須附繕本
），上訴於臺灣高等法院臺中分院。
                          書記官  黃  士  益
中    華    民    國    95    年    12    月    8     日
附錄本案論罪科刑法條全文：
刑法第321條第1項第2款：
犯竊盜罪而有左列情形之一者，處6月以上、5年以下有期徒刑：
二  毀越門扇、牆垣或其他安全設備而犯之者。
刑法第349條第1項
收受贓物者，處3年以下有期徒刑、拘役或5百元以下罰金。
中華民國刑法第217條第1項
偽造印章、印文或署押，足以生損害於公眾或他人者，處3年以
下有期徒刑。
附表：應沒收之偽造「周傑倫」署押
┌──┬────────────────────┬───────┐
│編號│  應  沒  收  之  偽  造  署  押        │  備      註  │
├──┼────────────────────┼───────┤
│ 1. │ 附著臺中市警察局第四分局南屯派出所95年7│              │
│    │ 月21日22時30分起至22時45分止警詢筆錄上 │              │
│    │ 之偽造「周傑倫」署名貳枚、捺印伍枚（含 │              │
│    │ 騎縫處）。                             │              │
└──┴────────────────────┴───────┘


司法院資訊處製作；財團法人民間司法改革基金會備份。
